【裁判字號】    89,自,263
【裁判日期】    890829
【裁判案由】    侵占
【裁判全文】
臺灣板橋地方法院刑事判決                          八十九年度自字第二六三號
    自  訴  人  乙○○
    被      告  丙○○
                甲○○原名洪.
右列被告因侵占案件，經自訴人提起自訴，本院判決如左：
    主  文
丙○○、甲○○均無罪。
    理  由
一、本件自訴意旨略如附件之自訴狀。
二、按犯罪事實應依證據認定之，無證據不得推定其犯罪事實，刑事訴訟法第一百五
    十四條定有明文。復按刑法上之侵占罪，須持有人變易其原來之持有意思而為不
    法之所有之意思，始能成立，若僅將持有物延不交還或有其他原因致一時未能交
    還，既缺乏主觀要件，即難以侵占罪責相繩，最高法院著有六十八年台上字第三
    一四六號判例。
三、訊據被告丙○○、甲○○均堅決否認有何侵占犯行，被告丙○○辯稱：伊與自訴
    人簽訂租送車契約，伊先付頭期款一萬元後，每日再給付租金六百五十元，伊已
    繳納完畢十八個月的租金，持有收據，依契約約定，該車輛已屬於伊所有，伊並
    無侵占，伊目前僅積欠自訴人關於稅金、保險費、靠行費而已，伊因保險費太貴
    ，伊自願放棄車輛，已與自訴人達成和解等語；被告甲○○辯稱：伊係契約保證
    人，因被告丙○○已繳納完畢十八個月租金，依契約約定，車輛所有權應已歸屬
    被告丙○○，伊等並無侵占等語。經查，自訴人於本院審理時陳稱：伊承認被告
    丙○○已繳納完畢十八個月租金，但被告丙○○尚積欠稅金、保險費、靠行費，
    伊認為被告丙○○尚應清償稅金保險費靠行費後，伊才能同意轉讓車輛予被告丙
    ○○，但目前伊已與被告二人達成和解，伊不再告被告二人等語。依上開調查，
    被告丙○○已繳納完畢十八個月車租，依自訴人提出之租車契約書第四條約定「
    乙方（被告丙○○）若能連續租車期滿十八個月，在不欠車租情況下，甲方（自
    訴人）願將該車送給乙方」，堪認被告丙○○並不構成侵占車輛，至於被告甲○
    ○係保證人，並不實際使用車輛，亦不可能構成侵占。揆諸前開意旨，被告丙○
    ○、甲○○既欠缺主觀不法所有之意思，自與侵占罪構成要件不合。至被告丙○
    ○積欠稅金保險費靠行費部分，係民事債務不履行糾葛，非刑事犯罪（況雙方已
    於本院審理時成立和解）。此外復查無其他積極事證，足資證明被告涉有何犯行
    ，既不能證明被告犯罪，自應為無罪之諭知。
據上論結，應依刑事訴訟法第三百四十三條、第三百零一條第一項，判決如主文。
中      華      民      國    八十九    年      八      月    二十九    日
                                      臺灣板橋地方法院刑事第二庭
                                          法  官  黃  惠  瑛
右正本證明與原本無異。
如不服本判決，應於判決送達後十日內，向本院提出上訴狀。
                                          書記官  張  志  華
中      華      民      國    八十九    年      九      月      六      日


司法院資訊處製作；財團法人民間司法改革基金會備份。
